---
title: "Lab 1"
author: "Namn 1 (liu-id 1) och Namn 2 (liu-id 2)"
date: '20XX-XX-XX'
output: pdf_document
---

```{r setup, include=FALSE}
knitr::opts_chunk$set(echo = TRUE)
library(Rlab)
```

## Uppgift 3.1.1

### Simulering av normalfördelning. Simulera 100 och 10000 dragningar från en normalfördelning med μ = 10 och σ = 4.

#### 1) Visualisera fördelningarna i två histogram. Visualisera fördelningens pdf i samma graf.

Nedan simuleras normalfördelningen med olika antalet dragningar, samt ett histogram av dragningarna från normal-fördelningen.

```{r }
x1 <- rnorm(1000, mean = 10, sd = 4)
x2 <- rnorm(100, mean = 10, sd = 4)
hist(x1)
hist(x2)
```

#### 2) Beskriv skillnaden mellan de olika graferna.

I graf har fler dragningar, vilket gör att den är mer stabil mellan körningar. Den närmar sig mer normalfördelningen.

## Uppgift 3.1.2

## Simulera och visualisera andra fördelningar.

#### 1) Simulera och visualisera följande fördelningar med 10000 dragningar från varje fördelningens täthetsfunktioner

Diskreta fördelningar

```{r }
x1 <- rbern(10000, 0.2)
x2 <- rbinom(20,10000,0.1)
x3 <- rbinom(20,10000,0.5)
x4 <- rgeom(10000, 0.1)
x5 <- rpois(10000,10)
hist(x1)
hist(x2)
hist(x3)
hist(x4)
hist(x5)
```

Kontinuerliga fördelningar

```{r }
y1 <- runif(10000,0,1)
y2 <- rexp(10000,3)
y3 <- rgamma(10000,2,1)
y4 <- rt(10000,3)
y5 <- rbeta(10000,0.1,0.1)
y6 <- rbeta(10000,1,1)
y7 <- rbeta(10000,10,5)
hist(y1)
hist(y2)
hist(y3)
hist(y4)
hist(y5)
hist(y6)
hist(y7)
```

Det går också bra att skriva matematiska formler som ni gör i LaTeX: $\mathbb{E}(X) = \sum_x x\cdot p_X(x)$, eller $$
f_X(x) = \begin{cases}
Cx^3 \text{ om } 0\leq x \leq 4 \\ 
0 \text{ annars}
\end{cases}
$$
