---
title: "Lab 1"
author: "Namn 1 (liu-id 1) och Namn 2 (liu-id 2)"
date: '20XX-XX-XX'
output: pdf_document
---

```{r setup, include=FALSE}
knitr::opts_chunk$set(echo = TRUE)
library(Rlab)
```

## Uppgift 3.1.1

### Simulering av normalfördelning. Simulera 100 och 10000 dragningar från en normalfördelning med μ = 10 och σ = 4.

#### 1) Visualisera fördelningarna i två histogram. Visualisera fördelningens pdf i samma graf.

Nedan simuleras normalfördelningen med olika antalet dragningar, samt ett histogram av dragningarna från normal-fördelningen.

```{r }
x1 <- rnorm(1000, mean = 10, sd = 4)

hist(x1, probability = TRUE)
xfit <- seq(min(x1), max(x1), 1)
yfit <- dnorm(xfit, mean = 10, sd = 4 )
lines(xfit, yfit, col="green")

x2 <- rnorm(100, mean = 10, sd = 4)
hist(x2, probability = TRUE)
xfit <- seq(min(x2), max(x2), 1)
yfit <- dnorm(xfit, mean = 10, sd = 4 )
lines(xfit, yfit, col="green")

```

#### 2) Beskriv skillnaden mellan de olika graferna.

I graf har fler dragningar, vilket gör att den är mer stabil mellan körningar. Den närmar sig mer normalfördelningen.

## Uppgift 3.1.2

## Simulera och visualisera andra fördelningar.

#### 1) Simulera och visualisera följande fördelningar med 10000 dragningar från varje fördelningens täthetsfunktioner

Diskreta fördelningar

```{r }
x1 <- rbern(10000, 0.2)
hist(x1, probability = TRUE, breaks=c(-0.5,0.5,1.5))
xfit <- seq(min(x1), max(x1), 1)
yfit <- dbern(xfit, prob = 0.2)
points(xfit, yfit, col="green")

x2 <- rbinom(20,10000,0.1)
hist(x2, probability = TRUE)
xfit <- seq(min(x2), max(x2), 1)
yfit <- dbinom(xfit, size = 10000, prob = 0.1)
lines(xfit, yfit, col="green")

x3 <- rbinom(20,10000,0.5)
hist(x3, probability = TRUE)
xfit <- seq(min(x3), max(x3), 1)
yfit <- dbinom(xfit, size = 10000, prob = 0.5)
lines(xfit, yfit, col="green")

x4 <- rgeom(10000, 0.1)
hist(x4, probability = TRUE)
xfit <- seq(min(x4), max(x4), 1)
yfit <- dgeom(xfit, prob = 0.1 )
lines(xfit, yfit, col="green")

x5 <- rpois(10000,10)
hist(x5, probability = TRUE)
xfit <- seq(min(x5), max(x5), 1)
yfit <- dpois(xfit, lambda= 10)
lines(xfit, yfit, col="green")
```

Kontinuerliga fördelningar

```{r }
y1 <- runif(10000,0,1)
hist(y1, probability = TRUE)
xfit <- seq(min(y1), max(y1), 0.01)
yfit <- dunif(xfit, min = 0, max = 1 )
points(xfit, yfit, col="green")

y2 <- rexp(10000,3)
hist(y2, probability = TRUE)
xfit <- seq(min(y2), max(y2), 1)
yfit <- dexp(xfit, rate = 3)
lines(xfit, yfit, col="green")

y3 <- rgamma(10000,2,1)
hist(y3, probability = TRUE)
xfit <- seq(min(y3), max(y3), 1)
yfit <- dgamma(xfit, shape = 2, rate = 1 )
lines(xfit, yfit, col="green")

y4 <- rt(10000,3)
hist(y4, probability = TRUE)
xfit <- seq(min(y4), max(y4), 1)
yfit <- dt(xfit, df = 3)
lines(xfit, yfit, col="green")

y5 <- rbeta(10000,shape1=0.1,shape2=0.1)
hist(y5, probability = TRUE)
xfit <- seq(min(y5), max(y5), 0.01)
yfit <- dbeta(xfit,shape1=0.1,shape2=0.1)
lines(xfit, yfit, col="green")

y6 <- rbeta(10000,1,1)
hist(y6, probability = TRUE)
xfit <- seq(min(y6), max(y6), 0.01)
yfit <- dbeta(xfit,shape1 = 1,shape2 =1)
lines(xfit, yfit, col="green")

y7 <- rbeta(10000,10,5)
hist(y7, probability = TRUE)
xfit <- seq(min(y7), max(y7), 0.01)
yfit <- dbeta(xfit,shape1 = 10,shape2 =5)
lines(xfit, yfit, col="green")

```

## Uppgift 3.1.3

## Relation mellan fördelningar. Nedan finns två stycken sannolikhetsfördelningar som konvergerar mot andra sannolikhetsfördelningar.

X ∼ Binomial(n = 10000, p = 0.001)

Y ∼ Student-t(ν = 10000)

#### (1) Simulera 1000 värden från respektive fördelning och visualisera fördelningen i ett histogram tillsammans med fördelningens täthetsfunktionen.

```{r }
x1 <- rbinom(n= 10000, prob = 0.001, size = 1000)
hist(x1, probability = TRUE)
xfit <- seq(min(x1), max(x1), 0.01)
yfit <- dbern(xfit, prob = 0.2)
points(xfit, yfit, col="green")

x2 <- rt(n=10000, df=1000)
hist(x2, probability = TRUE)
xfit <- seq(min(x2), max(x2), 1)
yfit <- dbinom(xfit, size = 10000, prob = 0.1)
lines(xfit, yfit, col="green")

```

#### (2) Ta reda på (t ex via Wikipedia eller föreläsningarnas slides) vilken annan fördelning som respektive fördelning börjar konvergera mot.

#### (3) Simulera dragningar från dessa fördelning och jämför resultatet med de resultat du fick i (1).
